【裁判字號】    95,易,364
【裁判日期】    951003
【裁判案由】    竊盜
【裁判全文】
臺灣基隆地方法院刑事判決               95年度易字第364號
公  訴  人  臺灣基隆地方法院檢察署檢察官
被      告  乙○○
            丁○○
上列被告因竊盜案件，經檢察官提起公訴（94年度偵字第2601、
2880號、3003號），被告就被訴事實為有罪之陳述，本院合議庭
裁定由受命法官獨任以簡式審判程序進行審理，判決如下：
    主  文
乙○○連續結夥三人攜帶兇器竊盜，累犯，處有期徒刑拾月。
丁○○結夥三人攜帶兇器竊盜，累犯，處有期徒刑柒月。
    事  實
一、乙○○前因違反毒品危害防制條例案件，經本院以94年度訴
    字第569號判決判處有期徒刑7月，並於民國（下同）95年3
    月14日縮刑期滿執畢出監；丁○○前犯有竊盜、搶奪等案件
    ，竊盜案件經台灣高等法院以92年度上易字第2507號判處有
    期徒刑1年6月確定，92年1月20日縮刑期滿執畢出監，搶奪
    案件經本院以93年度訴字第77號判決，判處有期徒刑2年確
    定，並於95年1月15日執畢出監。詎其等仍不知悔改，均因
    缺錢花用，或共同與戊○○，或分別，為下列竊盜行為：
  (一)乙○○、丁○○、戊○○（另行審結）共同意圖為自己不法
    之所有，於95年5月31日下午2時許，由丁○○駕駛其弟翁賢
    杰所有之車號7052─JT號自用小客車，搭載乙○○、戊○○
    ，並攜帶由乙○○向某資源回收場借得，客觀上足對人之身
    體、生命構成威脅之凶器即鐵鎚1支、短拔釘器1支，共同前
    往位於基隆市安樂區○○○路208巷16號房屋，結夥三人徒
    手竊取前已遭不詳姓名之人取下並拆解，然未及取走，現置
    於該址庭院內之鋁窗一批得手，並利用上開鐵鎚、拔釘器及
    不詳姓名人留置該處長拔釘器1支予以拆解，以利放入上開
    自用小客車內運離現場變賣牟利，旋為據報前往之警員當場
    查獲，並在上開車內起出上開鋁窗1批（已由受託協助看管
    上開房屋之己○○立據保管，然尚未領回）、扣得非該三人
    所有之鐵鎚1支、拔釘器2支。
  (二)乙○○、戊○○承前共同意圖為自己不法之所有概括犯意，
    於95年6月12日下午1時許，二人前往丙○○所有，位於基隆
    市○○區○○街11號房屋，共同持戊○○向附近某機車行借
    得，客觀上足以對人之身體生命構成威脅之螺絲起子1支，
    拆下該屋之鋁門2扇及鋁窗1扇竊取得手後，隨即共同將上開
    鋁門、鋁窗持往不知情之巫堂厚所經營，位於基隆市○○區
    ○○路23號之「泰源號」五金行變賣，所得新臺幣（下同）
    903元均由其等朋分花用；嗣因乙○○於同年月21日竊取庚○○之白鐵門（即事實一、(三)）為警查獲而主動供出上情。
  (三)乙○○於95年6月21日下午1時30分許，騎乘車號LS2─405號
    重型機車，行經基隆市○○區○○路69巷37號旁一車庫前，
    見該車庫內置有庚○○所有之白鐵門1扇，且當時無人注意
    ，即承前意圖為自己不法之所有概括犯意，進入車庫內，徒
    手竊取該白鐵門得手，並以上開機車載運而離去現場，途中
    因該鐵門過於沉重，乙○○於載運至基隆市○○街時遇到友
    人林進財；遂委託不知情之林進財協助其搬運；迨行至巫堂
    厚所經營之上開五金行欲行變賣之際，適為警員發現行跡可
    疑上前盤查而悉上情，並扣得上開白鐵門1扇（已發還庚○○），乙○○並主動供出尚與戊○○共同竊取曲水街之鋁門
    、鋁窗（即事實一、(二)之犯行）。
二、案經基隆市警察局第四分局、第一分局報告臺灣基隆地方法
    院檢察署檢察官偵查起訴。
    理  由
一、本件被告所犯非死刑、無期徒刑、最輕本刑為3年以上有期
    徒刑之罪，或高等法院管轄第一審之案件，被告於本院準備
    程序中，就被訴事實為有罪之陳述，經告以簡式審判程序之
    旨，並聽取檢察官、被告之意見後，本院合議庭裁定由受命
    法官進行簡式審判程序，是本件之證據調查，依刑事訴訟法
    第273條之2規定，不受同法第159條第1項、第161條之2、第
    161條之3、第163條之1及第164條至第170條規定之限制，合
    先敘明。
二、上揭事實，業據被告乙○○、丁○○坦承不諱，犯罪事實一
    、(一)，被告二人與共同被告戊○○共同竊取鋁窗一批之事實
    ，三人所供互核相符，且該批鋁窗係屋主委託己○○管領等
    情，業據證人己○○於警、偵訊中證明屬實，且有現場照片
    8張附卷可佐。犯罪事實一、(二)，被告乙○○、戊○○二人
    共同竊取鋁窗、鋁門之事實，二人所供互核相符，且經被害
    人丙○○、證人巫堂厚證明在卷，並有現場照片5張、巫堂
    厚提出之「收受物品、舊貨、五金廢料或廢棄物登記表」1
    紙附卷可稽。犯罪事實一、(三)，被告乙○○竊取鋁門之事實
    ，亦經被害人庚○○、證人林進財證明在卷，並有現場照片
    3張、贓物領據一紙附卷可稽。被告上開犯行均事證明確，
    洵堪認定。
三、論罪科刑：
  (一)按「行為後法律有變更者，適用行為時之法律，但行為後之
    法律有利於行為人者，適用最有利於行為人之法律。」，修
    正後刑法第2條第1項定有明文。此條規定係規範行為後法律
    變更所生新舊法律比較適用之準據法，本身尚無新舊法比較
    之問題，於新法施行後，應一律適用新法第2條第1項之規定
    ，為「從舊從輕」之比較，先予敘明。再按本次法律變更，
    比較時應就罪刑有關之共犯、未遂犯、想像競合犯、牽連犯
    、連續犯、結合犯，以及累犯加重、自首減輕暨其他法定加
    減原因（如身分加減）與加減例等一切情形，綜其全部罪刑
    之結果而為比較（參照最高法院95年度第八次刑事庭會議決
    議一之1、4），且比較新舊法之結果，應全部適用舊法或新
    法，不得割裂適用（參照最高法院87年台非字第400號判決
    意旨），合先敘明。
  (二)按刑法第321條第1項第3款之攜帶兇器竊盜罪，係以行為人
    攜帶兇器竊盜為其加重條件，此所謂兇器，其種類並無限制
    ，凡客觀上足對人之生命、身體、安全構成威脅，具有危險
    性之兇器均屬之，且祇須行竊時攜帶此種具有危險性之兇器
    為已足，並不以攜帶之初有行兇之意圖為必要。螺絲起子為
    足以殺傷人生命、身體之器械，顯為具有危險性之兇器（參
    見最高法院79年台上字第5253號判例意旨），且扣案之鐵鎚
    、拔釘器為金屬製品，外型尖銳，足以傷人，亦有照片1紙
    附卷可按，顯具有危險性，應屬兇器。就犯罪事實一、(一)部
    分，核被告2人所為，係犯刑法第321條第1項第3款攜帶兇器
    、第4款結夥三人之加重竊盜罪、被告二人與共同被告戊○○間有犯意聯絡、行為分擔，為共同正犯（按新刑法第28條
    關於成立共同正犯之標準，固將原來共同正犯之共同「實施
    」犯罪，改為共同「實行」犯罪，剔除完全未參與犯罪相關
    行為之「實行」的「陰謀共同正犯」及「預備共同正犯」，
    非屬法律之變更。）。就犯罪事實一、(二)部分，核被告乙○○、戊○○所為，係犯刑法第321條第1項第3款之攜帶兇器
    竊盜罪，二人間有犯意聯絡、行為分擔，為共同正犯。就犯
    罪事實一、(三)部分，核被告乙○○所為，係犯刑法第320條
    第1項之普通竊盜罪。
  (三)被告行為後，刑法第56條連續犯之規定，業於94年1月7日修
    正公布刪除，並於95年7月1日施行，則被告之犯行，因行為
    後新法業已刪除連續犯之規定，此刪除雖非犯罪構成要件之
    變更，但顯已影響行為人刑罰之法律效果，自屬法律有變更
    ，依新法第2條第1項規定，比較新、舊法結果，仍應適用較
    有利於被告之行為時法律即舊法論以連續犯（最高法院95年
    第8次刑事庭會議決議五之4參照）。被告乙○○所為三次竊
    盜行為，均時間緊接、所犯罪名相同，顯係出於概括犯意為
    之，為連續犯，爰依舊法第56條之規定論以一竊盜既遂罪，
    並加重其刑，應論以情節較重之結夥三人攜帶兇器加重竊盜
    罪。
  (四)被告乙○○、丁○○均曾有事實欄所載犯罪科刑及刑之執行
    完畢情形，有臺灣高等法院被告前案紀錄表在卷可稽，其受
    有期徒刑執行完畢後5年內，故意再犯本件有期徒刑以上之
    本罪，無論依新舊刑法第47條規定，均構成累犯，比較結果
    ，此部分被告行為後之法律並未較有利之情形，被告二人均
    應適用舊刑法第47條之規定，加重其刑。
  (五)爰審酌被告二人正值青壯卻為宵小、被告素行、均執行完畢
    未久又再犯、經濟狀況、犯罪之手段、行為次數、竊得財物
    之價值及犯後態度等一切情狀（至刑法第57條之規定雖有修
    正，然該條文為法院就刑之裁量審認標準見解之明文化，非
    屬法律之變更，此亦有最高法院95年度第8次刑事庭會議決
    議六、(一)可資參照，自無須為修正、前後之比較，亦即無刑
    法第2條第1項規定之適用，應逕依現行刑法第57條之規定量
    處），分別量處如主文所示之刑，以示懲戒。扣案鐵鎚1支
    、拔釘器2支，未扣案螺絲起子1支，均無證據證明係被告所
    有，亦非違禁物，均不予沒收，附此敘明。
據上論斷，應依刑事訴訟法第273條之1第1項、第299條第1項前
段，刑法第321條第1項第第3款、第4款、第28條、修正前第56條
、第47條，判決如主文。
本案經檢察官甲○○到庭執行職務。
中    華    民    國    95    年    10    月    3     日
                  刑事第二庭法  官  王敏慧
以上正本證明與原本無異。
對於本件判決如有不服，應於收受送達後10日內，向本院提出上
訴書狀，上訴於臺灣高等法院，並按他造當事人之人數附具繕本
。
中    華    民    國    95    年    10    月    3     日
                            書記官  彭淑芳
附錄論罪法條
中華民國刑法第321條：（加重竊盜罪）
犯竊盜罪而有左列情形之一者，處6月以上、5年以下有期徒刑：
一  攜帶兇器而犯之者。
二  結夥三人以上而犯之者。


司法院資訊處製作；財團法人民間司法改革基金會備份。
